臺灣臺南地方法院刑事判決
                                     109年度訴字第1232號
公  訴  人  臺灣臺南地方檢察署檢察官
被      告  林民諺



上列被告因妨害自由等案件，經檢察官提起公訴（109年度偵字
第12310號），被告於本院準備程序中就被訴事實為有罪之陳述
，經告知簡式審判程序之旨，並聽取被告與公訴人意見後，本院
合議庭裁定改由受命法官獨任進行簡式審判程序，判決如下：
    主  文
林民諺犯恐嚇危害安全罪，處拘役拾伍日，如易科罰金，以新臺
幣壹仟元折算壹日。緩刑貳年。
    事  實
一、林民諺與劉俊傑素不相識，因行車糾紛發生口角。劉俊傑於
    民國109年6月29日下午6時7分許，在臺南市中西區公園路、
    民族街交岔路口，見林民諺站立在車牌號碼000-0000號自用
    小客車左前方車頭處，竟未保持安全距離，逕發動上開車輛
    自林民諺身側經過，致林民諺受有左足踝挫傷之傷害（所涉
    傷害罪嫌部分，業經撤回告訴，另為不受理判決）。林民諺
    因此情緒激動，於上開時間、地點，基於恐嚇危害安全之犯
    意，持黑色安全帽砸毀上開車輛之擋風玻璃，使位於駕駛座
    之劉俊傑心生畏懼，致生危害於劉俊傑之安全。
二、案經劉俊傑訴由臺南市政府警察局第二分局報告臺灣臺南地
    方檢察署檢察官偵查起訴。
    理  由
一、本案被告林民諺所犯為死刑、無期徒刑、最輕本刑3年以上
    有期徒刑以外之罪，亦非高等法院管轄之第一審案件，其於
    準備程序中就被訴事實為有罪之陳述，經告知簡式審判程序
    之旨，並聽取檢察官及被告之意見後，本院合議庭依刑事訴
    訟法第273條之1第1項規定裁定進行簡式審判程序，是本案
    之證據調查，依同法第273條之2規定，不受同法第159條第1
    項、第161條之2、第161條之3、第163條之1及第164條至第1
    70條所規定證據能力認定及調查方式之限制，合先敘明。
二、上開事實，業據被告於本院審理時坦承不諱（見本院卷第65
    、85、93頁），且經證人即告訴人劉俊傑於警詢、偵查中證
    述遭恐嚇之過程明確（見警卷第3至6頁；偵字卷第21至22、
    41至42頁），並有行車紀錄器錄影畫面擷圖、臺灣臺南地方
    檢察署勘驗筆錄、郭綜合醫院診斷證明書、車輛詳細資料報
    表、估價單、銷貨憑單、車損及傷勢照片附卷可稽（見警卷
    第27至45頁；偵卷第48至53、69至70頁），足見被告前開任
    意性自白與事實相符，堪以採信。是本案事證明確，被告上
    開犯行洵堪認定，應予依法論科。
三、論罪科刑：
  ㈠核被告所為，係犯刑法第305條之恐嚇危害安全罪。
  ㈡爰審酌被告以上開方式恐嚇告訴人，造成其內心恐懼，所為
    殊值非難，惟念其犯後坦承犯行，態度良好，且已與告訴人
    達成調解，兼衡其自陳學歷為大學肄業，目前從事汽車買賣
    ，每月收入約新臺幣4、5萬元，與母親及胞妹同住，無須扶
    養他人，未婚無子女（見本院卷第97頁）之智識程度、家庭
    生活狀況等一切情狀，量處如主文所示之刑，並諭知易科罰
    金之折算標準，以示懲儆。
　㈢又被告未曾因故意犯罪受有期徒刑以上刑之宣告，有臺灣高
    等法院被告前案紀錄表在卷可稽（見本院卷第19至21頁），
    且於犯後已坦承犯行，尚有悔意，並與告訴人達成調解，告
    訴人表示願意給予被告緩刑之機會，則被告經此偵、審程序
    及刑之宣告後，應能知所警惕，而無再犯之虞，是本院認被
    告就上開宣告之刑，以暫不執行為適當，爰併予宣告緩刑2
    年，以啟自新。
四、不另為不受理諭知部分：
  ㈠簡式審判程序固不宜為不另為無罪、免訴或不受理之諭知，
    但如有告訴乃論之罪，一部經合法撤回告訴，且無爭議，為
    利訴訟經濟，可以在有罪判決內就該撤回告訴部分說明不另
    為不受理之諭知（臺灣高等法院暨所屬法院94年法律座談會
    刑事類提案第28號研討結果參照）。
  ㈡公訴意旨另略以：被告同時於上開時、地，持黑色安全帽砸
    毀上開車輛之擋風玻璃，致該擋風玻璃破裂而不堪使用，足
    以生損害於劉俊傑。因認被告亦涉犯刑法第354條之毀損罪
    嫌等語。
  ㈢按告訴乃論之罪，告訴人於第一審辯論終結前，得撤回其告
    訴；告訴或請求乃論之罪，未經告訴、請求或其告訴、請求
    經撤回或已逾告訴期間者，應諭知不受理之判決；不受理之
    判決，得不經言詞辯論為之，刑事訴訟法第238條第1項、第
    303條第3款、第307條分別定有明文。
  ㈣本件告訴人告訴被告涉嫌毀損案件，公訴意旨認被告係涉犯
    刑法第354條之毀損罪嫌，本院審酌起訴書及全案卷證之結
    果後亦同此認定，則依刑法第357條規定，須告訴乃論。茲
    因告訴人與被告於本院審理中調解成立，告訴人並具狀撤回
    告訴，有調解筆錄及刑事撤回告訴狀在卷可按（見本院卷第
    53至54、79頁），揆諸前開說明，此部分本應為不受理之判
    決，惟公訴人認此部分與前揭本院論罪科刑之恐嚇危害安全
    罪具有想像競合犯之裁判上一罪關係，爰不另為不受理之諭
    知。
據上論斷，應依刑事訴訟法第273條之1第1項、第299條第1項本
文，刑法第305條、刑法第41條第1項本文、第74條第1項第1款，
刑法施行法第1條之1第1項，判決如主文。
本案經檢察官蔡佩容、張佳蓉提起公訴，檢察官吳梓榕到庭執行
職務。
中　　華　　民　　國　 110　　年　　1 　　月　　11　　日
                  刑事第十一庭  法　官　潘明彥
以上正本證明與原本無異。
如不服本判決應於收受本判決後20日內向本院提出上訴書狀，並
應敘述具體理由。其未敘述上訴理由者，應於上訴期間屆滿後20
日內向本院補提理由書狀（均須按他造當事人之人數附繕本）「
切勿逕送上級法院」。 
　　　　　　　　　　　　　　　　書記官  蘇豐展
中　　華　　民　　國　　110 　年　　1 　　月　　11　　日
附錄本案論罪科刑法條：
中華民國刑法第305條
以加害生命、身體、自由、名譽、財產之事恐嚇他人，致生危害
於安全者，處2年以下有期徒刑、拘役或9千元以下罰金。